# Ignacio González González



Concepción, Chile



+56 9 63380984



IgnacioGonzalez1609@gmail.com



https://www.linkedin.com/in/ignacio-gonz%C3%A1lez-468359218/

## Perfil Profesional

Estudiante de último semestre de Ingeniería en Ejecución Informática de la Universidad del Bío-Bío, con ganas de siempre aprender algo nuevo o mejorando las cosas que sé, entusiasta, autodidacta y analítico. Con experiencia en desarrollo web y software a la medida.

#### **EXPERIENCIA PROFESIONAL**

#### Desarrollador Web

Práctica Profesional I 06/2021 – 09/2021

Desarrollo de sistema de inventario y de proveedores, con backend y frontend asociados al proyecto.

Desarrollador Web

Práctica Profesional II

Desarrollo de aplicación móvil, consumo de API y 01/2022 – 03/2022

generación de vistas, todo esto con control de versiones mediante GIT.

Alumno Ayudante

Universidad del Bío-Bío- Ayudante Ingeniería de Software

Clases suplementarias para alumnos de 4to año de

Ingeniería Civil Informática de la Universidad del Bío-Bío

04/2022 – 08/2022

### **EDUCACIÓN**

### Estudiante Ingeniería de ejecución en computación e informática Fecha de termino: 01/2023

Universidad del Bío-Bío, Concepción, Chile

Programación Orientada a Objetos, Modelado de datos, Base de datos, Redes, Administración General, Gestión de Proyectos de Software, Inteligencia Artificial, Seguridad Informática y Economía.

#### **COMPETENCIAS PERSONALES**

Herramientas

Informáticas

Inglés: Avanzado C1 (Comprensión auditiva)
Intermedio B2 (Comprensión lectora)

Idiomas Competencia adquirida a través de si

Competencia adquirida a través de años de estudio autónomo y escolar.

Validado mediante test Linguaskill (Cambridge English)

Dominio Intermedio en software de control de versiones: GitHub y GitLab

Dominio Intermedio en desarrollo web: NodeJS, ReactJS, ExpressJS, NextJS, React

Native

Dominio Intermedio en Base de datos relacionales: MySQL y PostgreSQL

Dominio Intermedio en Base de datos No relacionales: Mongoose